臺灣臺北地方法院民事判決　　　　　　　94年度小上字第67號
上　訴　人　甲○○
被上訴人　　臺灣中小企業銀行股份有限公司
法定代理人　鍾甦生
上列當事人間請求給付借款事件，上訴人對於中華民國94年3月
25日本院新店簡易庭93年度店小字第1096號第一審小額民事判決
提起上訴，本院判決如下：
    主    文
上訴駁回。
第二審訴訟費用新台幣壹仟伍佰元由上訴人負擔。
    理    由
一、按小額訴訟之第二審法院認上訴為無理由者，應為駁回之判
    決；如依上訴意旨足認上訴為無理由者，得不經言詞辯論為
    之，此為民事訴訟法第436條之32準用第449條第2項、第436
    條之29第2款所明定。
二、本件上訴意旨略以：上訴人雖居住於原審判決所載之地址即
    臺北縣新店市○○路265巷30號3樓，但卻未收受原審之言詞
    辯論通知書，是原審判決謂上訴人經合法通知無正當理由未
    於言詞辯論期日到場，顯有違誤。又原審判決載明被上訴人
    依信用卡消費契約關係提起本訴云云，亦有判決理由不備及
    適用法令不當之疑慮等語。
三、按送達於應受送達人之住居所、事務所或營業所行之；送達
    於住居所、事務所或營業所不獲會晤應受送達人者，得將文
    書付與有辨別事理能力之同居人或受僱人；送達不能依前二
    條規定為之者，得將文書寄存送達地之自治或警察機關，並
    作送達通知書兩份，一份黏貼於應受送達人住居所、事務所
    、營業所或其就業處所門首，另一份置於該送達處所信箱或
    其他適當位置，以為送達。寄存送達，自寄存之日起，經十
    日發生效力，民事訴訟法第136條第1項、第137條第1項、第
    138條第1、2項分別定有明文。次按當事人對於他造主張之
    事實，於言詞辯論時不爭執者，視同自認；當事人對於他造
    主張之事實，已於相當時期受合法之通知，而於言詞辯論期
    日不到場，亦未提出準備書狀爭執者，準用第1項之規定，
    民事訴訟法第280條第1項、第3項亦有明文。又小額訴訟之
    判決書得僅記載主文，就當事人有爭執事項，於必要時得加
    記理由要領，復為民事訴訟法第436之18第1項所明定。經查
    ，上訴人自承其係居住於臺北縣新店市○○路265巷30號3樓
    ，而本院94年3月22日言詞辯論通知書送達前開住所時，因
    未獲會晤上訴人，亦無有辨別事理能力之同居人或受僱人代
    收，而於94年1月18日將上開通知書寄存於台北縣政府警察
    局新店分局碧潭派出所（下稱碧潭派出所），並製作送達通
    知書二份，記明寄存文書之處所，一份黏貼於上訴人前開住
    所之門首，一份置於該送達處所信箱，以為送達，有送達證
    書附卷可稽。是以，前開通知書自94年1月18日寄存於碧潭
    派出所起經10日後即94年1月28日即已發生送達之效力，至
    於上訴人是否有至碧潭派出所領取該通知書在所不問。又本
    件上訴人已於相當時期受合法之通知，而於言詞辯論期日不
    到場，亦未提出準備書狀爭執，依民事訴訟法第280條第3項
    前段之規定，應視同自認，是原審判決依前開規定未記載理
    由要領，並無判決理由不備及適用法令不當之情形。
四、綜上所述，原審判決為上訴人敗訴之判決，於法並無不符。
    本件上訴意旨求予廢棄改判，依其上訴意旨，足認其上訴為
    無理由，爰不經言詞辯論駁回其上訴。
五、本件訴訟費用額確定如主文所示金額。
六、訴訟費用負擔之依據：民事訴訟法第78條。
中　　華　　民　　國　　94　　年　　5 　　月　　25　　日
                  民事第四庭審判長法  官  吳青蓉
                                  法  官  吳素勤
                                  法  官  林秀圓
以上正本係照原本作成。
本判決不得上訴。
中　　華　　民　　國　　94　　年　　5 　　月　　25　　日
                      　          書記官　林蓮女
